【裁判字號】    89,易,1171
【裁判日期】    900226
【裁判案由】    竊盜等
【裁判全文】
臺灣苗栗地方法院刑事判決                        八十九年度易字第一一七一號
    公  訴  人  臺灣苗栗地方法院檢察署檢察官
    被      告  乙○○
右列被告因竊盜案件，經檢察官提起公訴（八十九年度偵字第五○四四號），本院判
決如左：
    主  文
乙○○竊盜，累犯，處有期徒刑捌月。又意圖為自己不法之所有，而侵占離本人所持
有之物，處罰金壹仟元，罰金如易服勞役，以參佰元折算壹日。
    事  實
一、乙○○前於民國八十五年間，因妨害公務等案件，經臺灣新竹地方法院裁判應執
    行有期徒刑一年八月，於八十七年一月九日假釋期滿執行完畢，另於八十九年一
    月間，因涉竊盜案件，刻由臺灣苗栗地方法院審理，詎其仍不知悛悔，意圖為自
    己不法之所有，另行基於竊盜犯意，於八十九年十一月二十一日二十時許，趁遷
    離寄居地即雇主丙○○設於苗栗縣竹南鎮崎頂里十二鄰東崎頂四號工寮之機會，
    竊取丙○○所有置於該工寮內之自動旋轉噴頭一只、水管一支（長約十尺）等物
    ；復於同年月三十日十七時許，在苗栗縣竹南鎮○○里○○路附近黃三枝墓前，
    拾獲甲○○前於八十八年十一月下旬某日，遭不詳之人搶奪後棄置之紅色皮夾一
    只（內有甲○○國民身分證、全民健康保險卡等物），即意圖為自己不法之所有
    ，將上開物品侵占入己，嗣乙○○於同年十二月一日二十一時四十分許，行經上
    開原寄居地前，經警攔檢當場於其所駕駛之車輛內起獲自動旋轉噴頭、水管、紅
    色皮夾、甲○○國民身分證及全民健康保險卡等物，始悉上情。
二、案經苗栗縣警察局竹南分局報請臺灣苗栗地方法院檢察署檢察官偵查起訴。
    理  由
一、訊之被告乙○○坦承拾得被害人甲○○所有之紅色皮夾，唯矢口否認竊取自動旋
    轉噴頭、水管等物，並辯稱噴頭是伊自己買的，伊有徵求老闆同意才帶走噴頭、
    水管等物，伊未偷竊云云。惟查被告竊盜犯行業据被害人丙○○於警訊中指述歷
    歷，被告亦承認有拿走前開物品，卻無法証明有徵得其老闆之同意，被告所辯要
    屬卸責之詞，不足為採，此外並有紅色皮夾、國民身分證、全民健康保險卡及贓
    物認領保管單等附卷可佐，其竊盜及侵占犯行，堪以認定。
二、核被告乙○○所為，係犯刑法第三百二十條第一項之竊盜罪及同法第三百三十七
    條之侵占離本人持有之物罪。被告所犯上開二罪，犯意各別，行為互殊，罪名不
    同，應予分論併罰；被告前於民國八十五年間，因妨害公務等案件，經臺灣新竹
    地方法院裁判應執行有期徒刑一年八月，於八十七年一月九日假釋期滿執行完畢
    ，有台灣苗栗地方法院檢察署刑案資料查註紀錄表在卷可參，其於五年內再犯本
    件有期徒刑以上之竊盜罪，應論以累犯並加重其刑。爰審酌被告之素行、犯罪之
    動機、目的、手段、犯後態度及其他等一切犯罪情狀，量處如主文所示之刑並諭
    知罰金易服勞役之折算標準。
據上論斷，應依刑事訴訟法第二百九十九條第一項前段、刑法第三百二十條第一項、
第三百三十七條、第四十七條、第四十二條第二項、罰金罰鍰提高標準條例第一條前
段、第二條，判決如主文。
本案經檢察官  戴 瑞 麒 到庭執行職務
中    華    民    國       九十    年    二      月      二十六        日
                                      台灣苗栗地方法院刑事第一庭
                                            法  官    林  誌  誠
右正本證明與原本無異。
如不服本判決，應於判決送達後十日內向本院提出上訴狀( 應附繕本 )，上訴於
臺灣高等法院台中分院。
                                            書記官    尤  旗  樟
中    華    民    國       九十    年    二       月     二十六     日
附錄論罪科刑法條
刑法第三百二十條第一項
    意圖為自己或第三人不法之所有，而竊取他人之動產者，為竊盜罪，處五年以下
  有期徒刑、拘役或五百元以下罰金。
刑法第三百三十七條


司法院資訊處製作；財團法人民間司法改革基金會備份。
